臺灣板橋地方法院刑事判決　　　　　　　　　　　　九十三年度訴字第一二一八號
　　公　訴　人　臺灣板橋地方法院檢察署檢察官
　　被　　　告　甲○○
右列被告因違反毒品危害防制條例案件，經檢察官提起公訴（九十三年度核退毒偵字
第六五三號），本院判決如左：
    主    文
甲○○連續施用第一級毒品，處有期徒刑柒月。扣案之第一級毒品海洛因壹包（驗餘
淨重零點玖陸公克）沒收銷燬之。又施用第二級毒品，處有期徒刑肆月。應執行有期
徒刑拾月。扣案之第一級毒品海洛因壹包（驗餘淨重零點玖陸公克）沒收銷燬之。
    犯罪事實
一、甲○○前於民國九十一年間因施用毒品案件，經依臺灣臺北地方法院九十一年度
    毒聲字第二０八二號裁定送臺灣臺北看守所附設勒戒處所執行觀察、勒戒，認無
    繼續施用毒品之傾向，於九十一年十一月五日釋放出所，並由臺灣臺北地方法院
    檢察署檢察官以九十一年度毒偵字第二三七七號為不起訴處分確定。詎猶不思戒
    絕毒癮，復基於施用第一級毒品海洛因之概括犯意，自九十三年一月底某日起至
    同年三月十五日凌晨三時許止，在臺北縣板橋市○○街六十三巷三十六號住處內
    ，連續多次以將第一級毒品海洛因溶解後用針筒注射之方式施用第一級毒品海洛
    因，另基於施用第二級毒品安非他命之犯意（起訴書誤載於基於施用第二級毒品
    安非他命之概括犯意），於九十三年三月十七日凌晨零時許為警採集其尿液前之
    九十六小時內某時許，在不詳處所，施用第二級毒品安非他命一次。嗣於九十三
    年三月十六日晚間十一時二十分許，在臺北縣中和市○○路與中山路口為警當場
    查獲，並扣得其所有之第一級毒品海洛因一包（驗餘淨重０．九六公克）。
二、案經臺北市政府警察局大安分局報請臺灣板橋地方法院檢察署檢察官偵查起訴。
    理    由
一、訊據被告甲○○固坦承於右揭時、地連續多次施用第一級毒品海洛因等情不諱，
    惟矢口否認有何施用第二級毒品安非他命犯行，辯稱：伊沒有施用安非他命，因
    為安非他命和海洛因是相剋的云云。經查，被告於九十三年三月十六日晚間十一
    時二十分許為警查獲後，旋於翌日凌晨零時許，在臺北市政府警察局大安分局警
    備隊內採集尿液，經送臺灣尖端先進生技醫藥股份有限公司濫用藥物檢驗中心檢
    驗結果，確呈安非他命及嗎啡陽性反應，有該公司於九十三年四月一出具之濫用
    藥物檢驗報告影本、臺北市政府警察局大安分局煙毒、麻藥案件尿液委驗單各一
    份在卷可稽。至被告為警查獲時自其身上起出之白色粉末一包，經送法務部調查
    局鑑驗結果，則檢出有第一級毒品海洛因成分（驗餘淨重０．九六公克），此有
    該局九十三年四月六日調科壹字第０六０００八一八五號鑑定通知書一紙附卷足
    資佐證，其所含毒品成分與被告尿液中所檢出之毒品反應相符，足認被告自白連
    續施用第一級毒品海洛因等情與事實相符。次查，上開檢驗中心係先以酵素免疫
    分析法（ＥＩＡ）篩驗，其尿液中安非他命類濃度超出檢測範圍，再以氣相層析
    質普儀分析法（ＧＣ／ＭＳ）確認；其檢驗方法係先以「氣相層析儀」將物質氣
    化後，再經分析管分離，由於各種物質之沸點及對管柱之吸附力不同，在經過檢
    測器（Detector）測定後，表現出不同之滯留時間（Retension time），以滯留
    時間來判斷係何種物質；再利用「質普儀」為檢測器，將物質撞擊成碎片，記錄
    其質譜圖。因每個化合物之鍵結能力不同，故不同之物質會有其特定之質譜圖，
    因此在物質之判斷上有如指紋之鑑定，在理論上，扣除人為因素，其精確度已接
    近百分之百，此為本院歷來審理毒品案件為職務上所知悉。又尿液中檢出安非他
    命陽性反應，其非法吸用時間距採尿時，最長不會超過四日，此業經行政院衛生
    署藥物食品檢驗局以八十一年二月八日（八一）藥檢壹字第００一一五六號函釋
    在案。從而，被告於警採尿前九十六小時內某時許，應有施用第二級毒品安非他
    命一次之犯行，應堪認定，其辯稱未施用第二級毒品安非他命乙節，殆無可採。
    此外，並有臺灣高等法院被告全國前案紀錄表、臺灣臺北地方法院檢察署檢察官
    九十一年度毒偵字第二三七七號不起訴處分書各乙件在卷可按。本案事證明確，
    被告於執行觀察、勒戒釋放出所後，五年以內再犯施用第一級毒品及施用第二級
    毒品等犯行堪以認定，應予依法論罪科刑。
二、核被告所為，係犯毒品危害防制條例第十條第一項之施用第一級毒品罪及同條第
    二項之施用第二級毒品罪。被告持有第一級毒品海洛因之低度行為應為施用之高
    度行為所吸收，不另論罪。其先後多次施用第一級毒品海洛因行為，時間緊接，
    方法相同，所犯係犯罪構成要件相同之罪名，顯係基於概括犯意而為，為連續犯
    ，應依刑法第五十六條規定論以一罪並加重其刑。至公訴意旨雖以被告先後多次
    施用第二級毒品安非他命犯行，請求依連續犯規定論以一罪並加重其刑等語，惟
    公訴人僅將被告「於九十三年三月十六日晚間十一時二十分許，在臺北縣中和市
    ○○路與中山路口為警查獲採尿送驗前九十六小時內某時，在不詳地點施用第二
    級毒品安非他命」等情敘入公訴事實，起訴被告施用第二級毒品安非他命犯行僅
    有一次，是其嗣認被告施用第二級毒品犯行屬連續犯，容有誤會，併予敘明。其
    所犯上開二罪間，罪名有異，犯意各別，應予分論併罰。爰審酌被告前已因施用
    毒品，獲得不起訴處分之寬典，仍不能戒除毒癮，再次漠視法令禁制而犯本罪，
    惟其施用毒品所生危害，實以自戕身心健康為主，對於他人生命、身體、財產等
    法益，尚無明顯而重大之實害，暨其施用毒品之次數、犯罪後之態度等一切情狀
    ，分別量處如主文所示之刑，並定應執行之刑，以示懲儆。又扣案之第一級毒品
    海洛因一包（驗餘淨重０．九六公克），不問屬於犯人與否，應依毒品危害防制
    條例第十八條第一項前段規定沒收銷燬之。
據上論斷，應依刑事訴訟法第二百九十九條第一項前段，毒品危害防制條例第十條第
一項、第二項、第十八條第一項前段，刑法第十一條前段、第五十六條、第五十一條
第五款，判決如主文。
本案經檢察官王秀慧到庭執行職務。
中　　　華　　　民　　　國　　九十三　　年　　　九　　　月　　　十五　　日
                                    臺灣板橋地方法院刑事第三庭
                                        審判長法　官　胡　堅　勤
                                              法　官　李　君　豪
                                        　　　法  官  王　瑜　玲
右正本證明與原本無異。
如不服本判決，應於判決送達後十日內向本院提出上訴狀（應附繕本），上訴於臺灣
高等法院。
                                              書記官  黃  頌  棻
中　　　華　　　民　　　國　　九十三　　年　　　九　　　月　　 十六 　　日
附錄本案論罪科刑法條全文：
毒品危害防制條例第十條
施用第一級毒品者，處六月以上五年以下有期徒刑。
施用第二級毒品者，處三年以下有期徒刑。
